# 长期股权投资问题

提问人：二月风筝 时间：2016-12-24 21:26:28
陈版主，向你请教一个长期股权投资问题，案例背景： A公司系国有独资企业，A公司原持有B公司99.9%股权，A公司于 2014 年 12 月31 日经当地市政府及国资委批准，将其中69.9%出售给无关联关系的C公司，出售价款为2.5亿元。截止 2014 年 12 月 31 日，B公司尚欠A公司应收账款8.5亿元。B公司股权出售价款2.5亿元C公司也未支付。交易完成后B¥C公司合计应支付A公司款项为 11 亿元。对于剩余30%股权，因A公司在B公司董事会成员未派驻代表，也无法对B公司施加重大影响，A公司将其作为可供出售金融资产核算。 2016年 12 月，鉴于C公司及B公司无法支付 11 亿元债务，经当地政府及国资委批准，A公司重新取得对B公司69.9% 股权，对价为C公司原取得B公司股权对价2.5亿元（B公司可辩论净资产未经评估），A公司完成对B公司董事会成员调整，其全部由A公司委派。 2015 年至2016 年，B公司经营亏损共计 1000 万元。问题：A公司重新将B公司纳入合并范围，是否应当作为非同一控制下的企业合并进行处理还是应当作为前期差错更正？

回答人：chenyiwei
如果在 2014 年底股权交割后，A确实丧失了对B的财务、经营等相关活动的主导权，其交易价格是公允的，则 2014 年末确认处置损益并无不当，后续重新取得控制权是因为情况发生变化，而与此前的处置不是一揽子交易，因此后续重新取得控制权应作为一项新的非同一控制下合并处理。

提问人：火小禅 时间：2016-12-25 20:40:59
股权交易完成，款项支付不是必要条件之一吗？

回答人：chenyiwei
在收购存量股份的交易中，付款条件相对而言较为次要。